【裁判字號】    99,交聲,396
【裁判日期】    990819
【裁判案由】    聲明異議
【裁判全文】
臺灣嘉義地方法院交通事件裁定         99年度交聲字第396號
原處分機關  交通部公路總局嘉義區監理所嘉義市監理站
異  議  人  甲○○
上列異議人即受處分人因違反道路交通管理處罰條例案件，對於
原處分機關即交通部公路總局嘉義區監理所嘉義市監理站中華民
國九十八年六月三日所為之處分（嘉監義裁字第裁76-Z00000000
號裁決書）聲明異議，本院裁定如下：
    主  文
異議駁回。
    理  由
一、原處分意旨略以：異議人即受處分人（下稱異議人）甲○○
    於民國九十六年四月十七日凌晨零時三十七分許，在國道一
    號高速公路南向二五二公里處（位在嘉義縣大林鎮），因駕
    駛車牌號碼ZC－5593號自用小客車超速為警攔檢，經警實施
    吐氣酒精濃度檢測，發現吐氣所含酒精濃度高達每公升零點
    九一毫克，超過規定標準，原處分機關即交通部公路總局嘉
    義區監理所嘉義市監理站（下稱原處分機關）復以違規事實
    屬實，即於九十八年六月三日依道路交通管理處罰條例第三
    十五條第一項第一款及違反道路交通管理事件統一裁罰基準
    及處理細則之規定，裁處受處分人罰鍰新臺幣（下同）四萬
    九千五百元（前已吊扣駕駛執照十二個月並施以道安講習）
    ，並無違誤等語。
二、聲明異議意旨則略以：異議人於上揭時、地，駕駛前揭自小
    客車，經警實施酒測，吐氣酒精濃度超過標準值等情固不爭
    執，然異議人因上開酒後駕車之公共危險犯行，業經臺灣嘉
    義地方法院檢察署檢察官以九十六年度偵字第三三八四號為
    緩起訴處分，並命提供九十小時義務勞務，異議人已履行完
    畢，原處分機關對於「罰鍰四萬九千五百元」部分，應予以
    免罰，且原處分雖經異議人之母代收，然因異議人之母年數
    已高且記憶力非常差，將所簽收之文件弄丟又未告知，異議
    人因此不知有此裁決，爰依法聲明異議，請求撤銷原處分等
    語。
三、按受處分人，不服道路交通管理處罰條例第八條主管機關所
    為之處罰，得於接到裁決書之翌日起二十日內，向管轄地方
    法院聲明異議，道路交通管理處罰條例第八十七條第一項定
    有明文。又交通法庭認聲明異議不合法律上之程式或其異議
    權已經喪失者，應以裁定駁回之，但其不合法律上之程式可
    補正者，應先定期命為補正，逾期不補正者，即予駁回，復
    為道路交通案件處理辦法第十八條所明定。
四、查本件前揭交通部公路總局嘉義區監理所嘉義市○○○○○
    道路交通管理事件裁決書，係於九十八年六月三日裁決掣開
    ，該裁決書業於九十八年六月五日送達異議人戶籍地即高雄
    縣永安鄉○○路興達巷七號，經異議人之母薛陳美菊合法代
    收無誤，此有原處分機關之裁決書及嘉義市監理站送達證書
    影本、異議人全戶戶籍資料各一份在卷足稽。是原處分之裁
    決書已於九十八年六月五日合法送達於異議人，其聲明異議
    之二十日法定期間，乃自收受送達之翌日即九十八年六月六
    日起算，又異議人住所係在高雄縣，計算聲明異議法定期間
    時，需加計在途期間六日，而異議人聲明異議之法定期間末
    日為九十八年七月一日。惟異議人遲至九十九年八月四日始
    向本院遞狀聲明異議，有聲明異議狀及本院收文戳章附卷可
    憑，其聲明異議顯已逾二十日之法定期間，且無從補正。從
    而，異議人之異議不合法律上之程式，揆諸上開規定，自應
    予駁回。
五、據上論斷，應依道路交通管理處罰條例第八十七條第二項、
    道路交通案件處理辦法第十八條前段，裁定如主文。
中    華    民    國    99    年    8     月    19    日
                  交通法庭法  官  黃琴媛
上列正本證明與原本無異。
如不服本裁定，應於裁定送達後5日內向本院提出抗告狀（應附
繕本）。
中    華    民    國    99    年    8     月    19    日
                          書記官  洪敏芳

司法院資訊處製作；財團法人民間司法改革基金會備份。
